# 合并问题！

提问人：心海拂清风 时间：2014-06-12 20:17:55
陈老师母公司在模拟权益法计算投资收益时需要做一下调整是吗？ 1 在子公司净利润的基础上调整购买日公允价值与账面价值造成的后续损益影响！ 2 调整内部交易顺流逆流造成的影响！然后在调整后的净利润基础上计算投资收益再模拟权益法！理解对吗?谢谢！
来自安卓客户端

回答人：chenyiwei
请参考此处的讨论：http://bbs.esnai.com/forum.php?m ... 632&pid=7247174。

提问人：心海拂清风 时间：2014-06-13 09:19:06
我能理解陈老师所说的模拟权益法的诸多缺点，但是现在主流的好像还是模拟权益法，从成本法调整确实有许多好处！我先问的是，假设模拟权益法，模拟权益法母公司在计算对子公司的投资收益时是否需要调整内部交易顺流逆流产生的影响之后再计算投资收益，还是不用考虑内部交易的！貌似考试时都没有考虑内部交易的，只考虑了购买日公允和账面的差异的后续影响！谢谢！

回答人：chenyiwei
没必要调整。不但复杂，而且导致与非全资子公司之间内部交易未实现损益的抵消影响在多数股权和少数股权之间的分配出错。